【裁判字號】    89,易,1208
【裁判日期】    900119
【裁判案由】    竊盜
【裁判全文】
臺灣嘉義地方法院刑事判決                        八十九年度易字第一二○八號
    公  訴  人  臺灣嘉義地方法院檢察署檢察官
    被      告  乙○○
右列被告因竊盜案件，經檢察官提起公訴（八十九年度偵字第七○三一號），本院判
決如左：
    主  文
乙○○連續竊盜，處拘役陸拾日，如易科罰金，以佰元折算壹日，緩刑貳年，緩刑
期內付保護管束。
    事  實
一、乙○○意圖為自己不法之所有，基於概括之犯意，先於民國八十九年十一月二十
    七日晚上十時許，在嘉義市○○○街二十二號前，見丙○○所有牌照號碼ＴＬＣ
    －五二七號機車停於該處，竟持於不詳時地所拾得之機車鑰匙一支（未能證明係
    他人遺失、離本人持有或拋棄之物），開啟電門，發動引擎騎乘離去，竊取該部
    機車得手，之後在嘉義市區內騎乘約十分鐘後，便將該輛機車暫時停放於嘉義市
    ○○○街與世賢路交岔路口之安全島上。後於八十九年十一月二十八日凌晨四時
    許，在嘉義市○○○街五十二號前，見甲○○所有牌照號碼ＵＬＯ－四八八號機
    車停於該處，復持前開機車鑰匙一支，開啟電門，發動引擎騎乘離去，竊取該部
    機車得手。嗣於八十九年十一月二十八日晚上十一時許，乙○○騎乘牌照號碼Ｕ
    ＬＯ－四八八號機車搭載不知情之胞弟陳昱璋，行經嘉義市○○路八四二號加樂
    加油站前，為警臨檢查獲，並扣得乙○○用以行竊且為不詳之人所有之前開機車
    鑰匙一支。
二、案經嘉義市警察局第一分局報告臺灣嘉義地方法院檢察署檢察官偵查起訴。
    理  由
一、訊據被告乙○○對於右揭竊取牌照號碼ＵＬＯ－四八八號機車之事實固坦承不諱
    （本院卷第五頁審理筆錄），惟矢口否認曾竊取牌照號碼ＴＬＣ－五二七號機車
    云云。經查：右揭犯罪事實，迭據被告於警訊及偵查中供陳無訛（警卷第二頁至
    第四頁反面偵訊筆錄），核與被害人甲○○、丙○○指陳失竊情節相符（警卷第
    八頁至第十頁偵訊筆錄），復有被害報告單二份、保管書二份、車輛失竊查詢紀
    錄表一份附卷（警卷第十四頁至第十八頁）可稽，以及扣案之機車鑰匙一支可資
    佐證。雖被告於審理時翻異其詞，辯稱未竊取牌照號碼ＴＬＣ－五二七號機車，
    惟被告既於審理時自承警訊及偵查中之自白係出自由意識下所為（本院卷第十七
    頁審判筆錄），其自白並無瑕疵可言，此外，被告所稱竊取時地又與被害人指訴
    失竊情節互相吻合，況牌照號碼ＴＬＣ－五二七號機車係被告自白犯行後，始帶
    同警方至停放地點查獲，且扣案之鑰匙並能開啟是輛機車，均為被告所是認（警
    卷第四頁反面偵訊筆錄），足見被告所辯與此無涉云云，顯係避重就輕之詞，難
    以採信。因之，被告前開自白核與事實相符，事證明確，其犯行堪予認定。
二、核被告所為，係犯刑法第三百二十條第一項之竊盜罪。被告先後竊取之犯行，時
    間緊接，方法雷同，所犯係構成要件相同之罪名，顯係基於概括犯意為之，應依
    刑法第五十六條連續犯規定論以一罪，並加重其刑。爰審酌被告並無前科，有臺
    灣地方法院檢察署刑案資料查註紀錄表、臺灣高等法院被告全國前案紀錄表各一
    份在卷（偵查卷第三頁，本院卷第三頁）可按，素行可謂良好，犯罪之方法、目
    的、手段，所竊取之機車於客觀上之價值，犯罪後坦承大部犯行，態度尚可等一
    切情狀，量處如主文所示之刑，並諭知易科罰金之折算標準。另查被告未曾受有
    期徒刑以上刑之宣告，有卷附之前開臺灣嘉義地方法院檢察署刑案資料查註紀錄
    表、臺灣高等法院被告全國前案紀錄表各一份可參，酌以被告事後坦認大部犯行
    ，堪認因一時失慮，初罹刑典，經此之偵查審判，當知所警惕，信無再犯之虞，
    本院認為其所宣告之刑，以暫不執行為適當，並予宣告緩刑二年，緩刑期內付保
    護管束，以觀後效。扣案之鑰匙一支，被告既稱為其所拾撿所得（本院卷第十六
    頁審判筆錄），且無其他積極證據得認係被告所有，則不併予沒收。
據上論斷，應依刑事訴訟法第二百九十九條第一項前段，刑法第五十六條、第三百二
十條第一項、第四十一條第一項前段、第七十四條第一款、第九十三條第一項，罰金
罰鍰提高標準條例第一條前段、第二條，判決如主文。
本案經檢察官吳基華到庭執行職務。
中      華      民      國    九十      年      一      月     十九     日
                            臺灣嘉義地方法院刑事第二庭
                                法  官   張  道  周
右正本證明與原本無異。
如不服本判決，應於判決送達後十日內向本院提出上訴狀( 應附繕本 )。
中      華      民      國    九十      年      一      月     十九     日
                                書記官   王  佩  湘
附錄本判決論罪法條全文
刑法第三百二十條第一項
意圖為自己或第三人不法之所有，而竊取他人之動產者，為竊盜罪，處五年以下有期
徒刑、拘役或五百元以下罰金。


司法院資訊處製作；財團法人民間司法改革基金會備份。
